臺灣臺北地方法院交通事件裁定　　　　 94年度交聲字第620號
異　議　人
即受處分人　甲○○
上列異議人即受處分人因違反道路交通管理處罰條例案件，對於
臺北市交通事件裁決所中華民國94年6月13日所為之裁決（原處
分案：北市裁二字第裁22-AM0000000號），聲明異議，本院裁定
如下：
        主      文
異議駁回。
        理      由
一、按汽車駕駛人停車車種不依規定者，處新台幣（下同）六百
    元以上一千二百元以下罰鍰，道路交通管理處罰條例第五十
    六條第一項第九款定有明文。又道路交通管理處罰條例所稱
    之汽車，依該條例第三條第八款規定，包括機器腳踏車在內
    。次按道路交通管理處罰條例關於車輛駕駛人之處罰，如應
    歸責於車輛所有人，處罰車輛所有人，同條例第八十五條第
    三項亦有明文。
二、本件異議人即受處分人甲○○所有車牌號碼為ＧＰＳ－九八
    二號重型機車，於民國九十四年四月十三日十二時二十五分
    許，在臺北市○○○路○段五十三巷，將機車停放於汽車停
    車格內，而駕駛人不在現場，經臺北市政府警察局交通大隊
    執勤員警當場以拍照方式採證，並以受處分人所有該車號機
    車有違反道路交通管理處罰條例第五十六條第一項第九款規
    定之行為掣單舉發，嗣受處分人於舉發通知單上所載之應到
    案日期前向原處分機關提出申訴，經原處分機關請舉發單位
    調查結果，仍認受處分人有前該違規行為，原處分機關乃依
    道路交通管理處罰條例第五十六條第一項第九款規定，於九
    十四年六月十三日裁處受處分人罰鍰六百元。
三、異議人固不否認有於前述時地將其所有前開車號機車停放於
    前述地點，嗣為警拍照採證之事實，惟矢口否認有何未依規
    定停車之違規行為，辯稱：伊當日將機車放置於機車停車格
    內，待洽公完畢卻發現機車被挪移他處等語云云。經查，受
    處分人所有之重型機車停車車種不依規定，而停放在汽車停
    車格位之事實，有臺北市政府警察局中山分局書函、違規舉
    發照片一張附卷可稽，由採證照片觀之，已足辨識該停車格
    非供機車之用，受處分人確有將前開機車停放於汽車停車格
    內之事實。受處分人以前揭情詞置辯，顯難認為可採，從而
    本件事證明確，受處分人所有前開車號機車之違規行為堪以
    認定。
四、綜上所述，受處分人所有前開車號機車確有停車車種不依規
    定之違規停車行為，從而原處分機關依前揭道路交通管理處
    罰條例第五十六條第一項第九款、第八十五條第三項、違反
    道路交通管理事件統一裁罰基準及處理細則第四十四條第一
    項及違反道路交通管理事件統一裁罰基準表之規定，裁處受
    處分人罰鍰六百元，核無違誤，本件受處分人之異議為無理
    由，自應將其異議駁回。
據上論斷，應依道路交通案件處理辦法第十九條，裁定如主文。
中　　華　　民　　國　　94　　年　　7 　　月　　1 　　日
                    交通法庭法  官  吳冠霆
上正本證明與原本無異。
如不服本裁定，應於裁定送達後5日內向本院提出抗告狀。
                            書記官  楊文祥
中　　華　　民　　國　　94　　年　　7 　　月　　1 　　日
